臺灣高等法院臺南分院民事判決　96年度上易字第116號
上　訴　人　甲○○
法定代理人　乙○○○
訴訟代理人　吳信賢律師
被 上 訴人　戊○○
　　　　　　　　　　　　號
　　　　　　宏穩資源回收有限公司
法定代理人　丁○○
上列當事人間請求侵權行為損害賠償事件，上訴人對於中華民國
96年4月10日臺灣臺南地方法院第一審判決（95年度訴字第1526
號）提起上訴並為訴之追加，本院於96年11月27日言詞辯論終結
，判決如下：
    主  文
上訴及追加之訴均駁回。
第二審訴訟費用（含追加部分）由上訴人負擔。
    事實及理由
甲、程序方面：按於第二審為訴之變更、追加，非經他造同意，
    不得為之。但第255條第1項第2款至第6款情形，不在此限；
    又訴之變更、追加他訴，於擴張或減縮應受判決事項之聲明
    行為無礙；民事訴訟法第446條第1項及第255條第1項第3款
    分別定有明文。本件上訴人於原審請求被上訴人應連帶給付
    上訴人甲○○新台幣（下同）908,988元，暨自本件之起訴
    狀繕本送達被上訴人翌日起至清償日止，按年息百分之五計
    算之利息；於本院請求被上訴人應連帶給付上訴人1,295,60
    3元正，暨自本件之起訴狀繕本送達被上訴人翌日起至清償
    日止，按年息百分之五計算之利息，係屬擴張應受判決事項
    之聲明，應予准許，合先敘明。
乙、實體方面：
一、上訴人起訴主張：
  (一)被上訴人戊○○受僱於被上訴人宏穩資源回收有限公司（下
    稱宏穩公司）擔任貨車司機，於民國94年1月3日9時10分許
    ，駕駛車牌號碼5W-5913號小貨車，沿台南市○區○○路內
    側快車道由北向南方向行駛，途經該路與崇明9街口時，本
    應注意汽車行駛時，駕駛人應注意車前狀況，並隨時採取必
    要之安全措施，而依當時情形並無不能注意之情事，竟疏未
    注意，超越未保持安全間隔，致撞及上訴人甲○○所騎乘車
    牌號碼NNK-050號重機車，造成上訴人甲○○受有「頭部外
    傷併右側硬膜下血腫、顱內出血」等傷害，經送醫急救後，
    現仍呈植物人狀態之重傷害，並經宣告禁治產，由原審共同
    原告乙○○○任監護人，是被上訴人戊○○應負侵權行為損
    害賠償責任。又被上訴人戊○○受僱宏穩公司，於載運資源
    垃圾途中因過失而肇事，被上訴人宏穩公司對於被上訴人戊
    ○○所為過失侵權行為，依民法第188條第1項前段規定，應
    與被上訴人戊○○連帶負損害賠償責任。
  (二)上訴人請求賠償之項目及金額，分述如下：
  1.醫療費用部分：上訴人甲○○自事發迄今，分別於顏威裕醫
    院、國軍左營醫院、台南市立醫院接受手術住院治療，計支
    出醫療費用新台幣（下同）84,671元，又每月接受復健，已
    支出復健費16,200元，並依內政部統計處93年台灣地區男性
    簡易生命表，上訴人甲○○現79歲，平均餘命約7年，依霍
    夫曼計算法扣除中間利息，尚須增加之復健費用為88,323元
    。準此，上訴人甲○○得請求之醫療費用共計189,194元。
  2.增加生活上需要之費用部分：
    (1)上訴人甲○○現呈極重度植物人狀態，須購買特殊病床（
      氣墊床）、成年紙尿褲、特殊奶粉、口腔清潔棒等，已支
      出20,916元，往後每月固定約須支出上開必要費用2,000
      元，依內政部統計處93年台灣地區男性簡易生命表，上訴
      人甲○○現79歲，平均餘命約7年，依霍夫曼計算法扣除
      中間利息，尚須增加之生活費用為147,206元，合計168,1
      22元。
    (2)上訴人甲○○呈植物人狀態，日常生活無法自理，須有專
      人24小時照顧起居、抽痰及翻身，以免發生意外，而上訴
      人甲○○事發當時住進加護病房22日，由其媳婦照料起居
      ，以每日2,000元計，共44,000元，嗣僱用職業看護照顧
      ，迄今已支出看護費用171,640元，且依內政部統計處93
      年台灣地區男性簡易生命表，上訴人甲○○現79歲，平均
      餘命約7年，依霍夫曼計算法扣除中間利息，尚須增加之
      看護費用為736,032元，合計951,672元。
  3.慰撫金部分：上訴人甲○○本可安養天命，含飴弄孫，因本
    件車禍致成植物人，須終日躺臥病床，仰賴醫藥器材維生，
    食衣住行均無法自理，再無享受人生之機會，其痛苦非筆墨
    所能形容，依民法第195條規定請求非財產上之損害賠償100
    萬元。（原審共同原告乙○○○、李志濱、李麗華、李志銘
    、李志光、李志良分別為上訴人甲○○之配偶及子女，依民
    法第195條第3項準用第1項規定，請求被上訴人分別賠償各3
    0萬元之精神慰撫金部分，經原審判決敗訴，其等未提起上
    訴）。
  4.上訴人甲○○得請求被上訴人賠償醫療費用189,194元、增
    加生活上需要之費用168,122元及951,672元、精神慰撫金10
    0萬元，扣除因已受強制汽車責任保險之補償金140萬元，是
    其損害額為908,988元。
  (三)於本院補稱：
  1.上訴人於本院擴張訴之聲明，請求被上訴人連帶給付1,295,
    603元（已扣除強制保險部分，餘詳附表所示）。又原審所
    引證人丙○○雖稱其在事故地點對面早餐店看見車禍云云，
    但上訴人堅信以其所在與事故兩車之相對位置論，其視線應
    該是被小貨車車身擋住，無法完整目睹並描述事故之過程，
    其證言背離情理之部分，應不予採信。尤其，證人丙○○於
    原審曾陳述，其並未全程目睹車禍發生經過（參見錄音譯文
    ），且證述內容片斷不全，雖原審法院於審理時一再揣測琢
    磨，協助其拼湊情境，致諸多臆測，甚至筆錄記載之證言也
    左右錯置，悖離實際車損情狀。
  2.本件依原審卷載之刑事警察局鑑識結果，肯認被上訴人戊○
    ○駕駛之5W-5913號小貨車右側車身，確與上訴人甲○○所
    騎乘之NNK-050機車之左把手處發生擦撞，已然說明「小貨
    車超越未保持安全間隔」確為肇事原因：
  (1)由小貨車右側車身之刮擦痕顯現「前重後輕」之軌跡，可知
    擦撞發生時，小貨車正處於超越機車之狀態。
  (2)設若兩車擦撞前，證人丙○○尚能見及機車之行駛及狀態，
    則小貨車顯然是急速地超越機車，隨即發生擦撞之結果；再
    由機車之刮地痕為14.5公尺，而小貨車又處於超越機車之狀
    態，則小貨車應處於超速違規之可能。
  (3)小貨車右車身之機車把手刮擦痕，由前後右，起點略低，可
    見機車被擦撞後，把手隨後有被頂高之情狀；易言之，機車
    有被往右側頂開之情。
  (4)又小貨車刮擦痕起點高度為93公分（距離地面），而機車空
    車把手正向時，其把手尾端高度約同，顯然機車被小貨車超
    越擦撞時，並非左傾或大角度左轉之行駛狀態；蓋若機車左
    傾或大角度左轉時，因車身側傾或龍頭轉彎之故，把手尾端
    之離地高度必定減低。是由此小貨車刮擦痕之高度，可知機
    車並非貿然左轉或左傾之駕駛狀態甚明。
  (5)台南區車輛行車事故鑑定委員會認系爭車禍事故之肇因為「
    戊○○駕駛小貨車，超越未保持安全間隔，為肇事原因。甲
    ○○無肇事原因」，其鑑定結論應屬正確，應為可採。
  (三)並聲明：原判決關於上訴人敗訴部分廢棄。被上訴人戊
    ○○、宏穩資源回收有限公司應連帶給付上訴人甲○○新台
    幣 (下同)1,295,603元正，暨自本件之起訴狀繕本送達被上
    訴人翌日起至清償日止，按年息百分之五計算之利息。
二、被上訴人則以：
  (一)本件係因上訴人甲○○騎乘機車，自被上訴人戊○○所駕駛
    小貨車後方左側超車，致撞及小貨車而倒地滑行，並非遭被
    上訴人戊○○追撞造成，且依當時情況，被上訴人戊○○已
    盡相當注意，係因上訴人甲○○由後方左側超車撞及，並非
    被上訴人戊○○所能注意。
  (二)退萬步言，縱認被上訴人戊○○有未注意之過失，然上訴人
    甲○○機車係因超車而擦撞被上訴人車尾，上訴人甲○○應
    為車禍主因，依民法第217條規定，應減輕或免除賠償金。
  (三)上訴人主張看護費用中之加護病房部分，應予刪除，且上訴
    人所請求精神慰撫金部分過高，至其他醫療費用及增加生活
    上需要費用部分，被上訴人則不爭執。
  (四)並聲明：駁回上訴
三、兩造不爭之事項及簡化之爭點為：
  (一)兩造不爭執事項：
  1.被上訴人戊○○於94年1月3日9時10分許，駕駛車牌號碼5W-
    5913號小貨車，沿台南市○區○○路內側快車道由北向南方
    向行駛，途經該路與崇明9街口時，與上訴人甲○○所騎乘
    車牌號碼NNK-050號重機車發生擦撞，上訴人甲○○因而人
    車倒地，受有「頭部外傷併右側硬膜下血腫、顱內出血、及
    右側基底核出血」等傷害，經送醫急救後，現呈植物人狀態
    之重傷害，並經宣告禁治產，由原審共同原告乙○○○任監
    護人。
  2.被上訴人戊○○受僱於被上訴人宏穩公司擔任貨車司機，平
    日以駕駛小貨車載運資源垃圾等。
  (二)兩造爭執事項：
  1.本件是否係因上訴人甲○○所騎乘車牌號碼NNK-050號重機
    車左把手處，與被上訴人戊○○所駕駛車牌號碼5W-5913號
    小貨車車斗之右前白色環保標誌處，發生擦撞？
  2.被上訴人戊○○就本件車禍事故有無過失？如有，其過失責
    任之比率為何？
  3.上訴人請求賠償之項目及金額，是否有理由？
四、前揭不爭執事項，業據上訴人提出中華民國身心障礙手冊、
    台灣高雄地方法院94年度禁字第225號民事裁定、93年台灣
    地區簡易生命表1份等件為證，並經本院依職權調取台灣台
    南地方法院檢察署95年度偵字第617號（含94年度偵字第406
    5號、94年度偵續字第140號）過失傷害刑事偵查卷宗核閱無
    訛（過失傷害刑事案件，因已逾法定6個月告訴期間，依刑
    事訴訟法第252條第5款規定為不起訴處分確定），是此部份
    固堪信為真實。上訴人主張本件交通事故係因被上訴人戊○
    ○駕駛前開小貨車超越未保持安全間隔之過失行為所致，被
    上訴人則予否認，並以前揭情詞置辯。茲就兩造之爭點，析
    述本院得心證之理由如下：
  (一)本件是否係因上訴人甲○○所騎乘車牌號碼NNK-050號重機
    車左把手處，與被上訴人戊○○所駕駛車牌號碼5W-5913號
    小貨車車斗之右前白色環保標誌處，發生擦撞？
  1.原審依聲請將員警於案發後所採證物，即系爭機車手握把、
    自系爭小貨車採集「車上疑似機車把手轉移跡證、」及
    「車上之環保標誌白漆」等4項證物，送請內政部警政署刑
    事警察局鑑定，鑑定結果：【送鑑證物：機車手握把予以『
    編號Ａ』、車上疑似機車把手轉移跡證予以『編號１』、
    車上疑似機車把手轉移跡證予以『編號２』、車上環保標
    誌白漆予以『編號Ｂ』】、【『編號１』（採自車號5W-591
    3之疑似機車把手轉移跡證）經檢視為白漆片1包，另有微
    量單一層次藍色漆屑，白色漆片表面附著有疑似外來黑色薄
    膜狀物質，取黑色薄膜狀物質鑑定，予以『編號１─１』，
    取單一層次藍色漆屑鑑定，予以『編號１─ｓ』。『編號２
    』（採自車號5W-5913之疑似機車把手轉移跡證）經檢視
    為藍色漆屑1包，漆屑上層次由外而內依序為藍色層、黑色
    層，部分漆片表面附有極微量疑似外來黑色物質，黑色物質
    量極微，無法有效取樣鑑定，取漆屑藍色層鑑定，予以『編
    號２─ｂ』。『編號Ａ』（採自車號NNK-050之機車手握把
    ）經檢視為黑色膠質物質2個，分別予編號『Ａ１』『Ａ２
    』；『編號Ａ１』經檢視為呈圓筒狀之黑色膠質物質，其上
    有明顯紋路，末端有疑似磨擦痕跡，在磨擦痕跡附近有微量
    不明紅色物質、淡褐色物質及疑似外來單一層次藍色漆片，
    取黑色膠質物質鑑定，予以『編號Ａ１─１』，取單一層次
    藍色漆屑鑑定，予以『編號Ａ１─ｂ』；『編號Ａ２』經檢
    視為末端呈圓球狀之黑色膠質物質，末端圓球狀處有些微磨
    擦痕跡，在磨擦痕跡附近有微量疑似外來單一層次藍色漆片
    附著，取黑色膠質物質鑑定，予以『編號Ａ２─１』，取單
    一層次藍色漆屑鑑定，予以『編號Ａ２─ｂ』】、【研判：
    (一)『編號１─１』與『編號Ａ１─１』相似、(二)『編號１─
    １』與『編號Ａ２─１』不相似、(三)『編號Ａ１─ｂ』、『
    編號Ａ２─ｂ』與『編號１─ｓ』、『編號２─ｂ』均相似
    】、【綜合研判：(一)『編號１』（採自車號5W-5913之疑似
    機車把手轉移跡證）之黑色薄膜狀物質，與『編號Ａ』（
    採自車號NNK-050之機車手握把）之其中1個黑色膠質物質『
    編號Ａ１』，相似。(二)『編號１』（採自車號5W-5913之疑
    似機車把手轉移跡證）之黑色薄膜狀物質，與『編號Ａ』
    （採自車號NNK-050之機車手握把）之其中1個黑色膠質物質
    『編號Ａ２』，不相似。(三)『編號Ａ』（採自車號NNK-050
    之機車手握把）之黑色膠質物質『編號Ａ１』上之單一層次
    藍色漆屑（即『編號Ａ１─ｂ』）及『編號Ａ２』上之單一
    層次藍色漆屑（即『編號Ａ２─ｂ』），與『編號１』（採
    自車號5W-5913之疑似機車把手轉移跡證）之單一層次藍
    色漆屑（即『編號１─ｓ』）及『編號２』（採自車號5W-5
    913之疑似機車把手轉移跡證）之藍色漆屑之藍色層（即
    『編號２─ｂ』），均相似】、【『編號Ａ』（採自車號NN
    K-050之機車手握把）之黑色膠質物質（即『編號Ａ１』及
    『編號Ａ２』），均未發現可資比鑑之白色物質，與『編號
    Ｂ』（採自車號5W-5913之環保標誌白漆）之白色漆片，均
    無法比鑑】等情，有內政部警政署刑事警察局96年3月6日刑
    鑑字第0960013721號鑑定書1份附卷可稽。
  2.經核上開鑑定報告，被上訴人戊○○所駕駛車牌號碼5W-591
    3號小貨車車斗之右前方白色環保標誌處，確有轉移自上訴
    人甲○○所騎乘車牌號碼NNK-050號重機車手把（圓筒狀）
    之黑色薄膜狀物質，並上訴人甲○○所騎乘機車之手把（圓
    筒狀）及握把（圓球狀）上，亦有轉移自被上訴人戊○○所
    駕駛小貨車之藍色漆片。準此，足見本件應為上訴人甲○○
    所騎乘車牌號碼NNK-050號重機車左把手處，與被上訴人戊
    ○○所駕駛車牌號碼5W-5913號小貨車車斗之右前方白色環
    保標誌處發生擦撞，應堪認定。
  (二)被上訴人戊○○就本件車禍事故有無過失？
  1.證人即在場目擊之丙○○於原審到庭證稱：「我有看到本件
    車禍發生之情形」、「當時我在朋友經營的早餐店幫忙賣早
    點，我賣早餐的地方是在車禍地點的對面，所以隔半個馬路
    」、「我當時看到貨車減速準備要等停紅燈，該路口的燈號
    已經是紅燈了，並見一個爺爺騎著摩托車跟著貨車後面走，
    摩托車的速度很慢，摩托車是騎在快車道上，兩車都是行駛
    在崇明路上，摩托車當時就意圖要左轉，後來燈號轉為綠燈
    ，小貨車起駛前進，剛好那個爺爺的摩托車在貨車的左後方
    要左轉，『已經到達小貨車的旁邊』，我就看到那個爺爺的
    摩托車倒地滑行，好像是有勾到小貨車車斗的左後角，那個
    爺爺也就倒地，滑行有一定的距離，那台小貨車好像沒有發
    現，就繼續走，現場有人叫小貨車，小貨車的人好像也沒有
    聽到，後來有人開車或騎機車去追，那個小貨車才再開回來
    」、「發生車禍的就是所提示相片中的小貨車及機車，地點
    如同提示相片所示」、「（車禍當時是小貨車要超越機車，
    還是機車要超越小貨車？）機車要超越小貨車」、「（你所
    見的情形，機車有無騎在小貨車的前面？）沒有」、「（當
    時可否清楚看到本件車禍撞擊情形？）可以」、「因為我看
    到那個爺爺是要左轉，而左轉的位裡面就是菜市場，所以我
    在偵查時才說那個爺爺是要去買菜」、「車禍發生前我先看
    到機車是騎在快車道上，靠近機車道，後來機車慢慢往左偏
    ，發生事故時是在小貨車的左後方」、「（機車有否曾經在
    小貨車的前面？）沒有，都是在後面」、「（車禍發生後，
    機車如何倒地？）機車是沿快車道向前滑行」、「（你所謂
    的機車要左轉的意思為何？）是想直接穿越雙黃線向前偏左
    行駛」、「（車禍發生時，小貨車是行駛在快車道？）是沿
    著快車道，但比較靠近虛線」、「（撞擊時機車的速度很快
    或很慢？）普通，時速大約20、30公里」、「機車跌倒時有
    無先停頓一下或是直接就滑出去了？）這點我不是很清楚，
    我看到時機車就滑出去了」等語（見原審96年1月16日言詞
    辯論筆錄）。又觀之本件道路交通事故現場圖及現場照片29
    張（見台南市警察局第一分局南市警一刑偵字第9403000296
    號警卷第8頁、第19至33頁），上訴人甲○○因本件交通事
    故倒地滑行造成14.5公尺長之刮地痕，刮地痕之起點係在已
    過崇明路與崇明9街口1公尺之崇明路快車道上，機車倒地處
    係在崇明路南向快車道與慢車道之虛線上，復刮地痕係與崇
    明路南向虛線平行並均在崇明路快車道上近慢車道虛線處，
    且崇明路與崇明9街前一路口確有紅綠燈交通號誌。準此，
    依前開現場圖及現場照片所示情形，從而，足見本件交通事
    故發生前，被上訴人戊○○之小貨車均行駛在前，並無超越
    上訴人甲○○所騎乘機車之情形，而於事故發生時，上訴人
    甲○○之機車係騎駛在被上訴人戊○○小貨車旁等情甚明。
  2.準此，本件係上訴人甲○○所騎乘車牌號碼NNK-050號重機
    車左把手處，與被上訴人戊○○所駕駛車牌號碼5W-5913號
    小貨車車斗之右前白色環保標誌處發生擦撞，足認於94年1
    月3日9時10分許，被上訴人戊○○駕駛車牌號碼5W-5913號
    小貨車，沿台南市○區○○路內側快車道由北向南方向行駛
    ，先在崇明路與崇明9街之前一路口停等紅燈，待燈號轉為
    綠燈後起駛，行經崇明路與崇明9街口時，適上訴人甲○○
    騎乘車牌號碼NNK-050號重機車，亦沿崇明路由北往南方向
    騎駛在被上訴人戊○○所駕駛小貨車車斗旁，因擬左轉穿越
    雙黃線至對向，機車慢慢往左偏，致機車左手把處與被上訴
    人戊○○所駕駛小貨車車斗之右前白色環保標誌處發生擦撞
    ，因而失控並人車倒地等情，堪以認定。至證人丙○○雖證
    述「機車好像是勾到小貨車車斗的『左後角』，那個爺爺也
    就倒地……」、「車禍發生前我先看到機車是騎在快車道上
    ，靠近機車道，後來機車慢慢往左偏，發生事故時是在小貨
    車的『左後方』」，與前述之本件係因機車左手把與小貨車
    車斗之右前白色環保標誌處發生擦撞不符，然證人丙○○既
    稱小貨車係行駛在快車道上，機車亦係騎駛在快車道近機車
    道處，是機車應在小貨車之左方而非右方云云，此應係因證
    人丙○○將左右方向混淆，始證述係小貨車左方與機車發生
    擦撞，又證人丙○○當時位於對向（崇明路北向車道旁）早
    餐店，並兩車行進間發生擦撞時，擦撞與機車失控倒地間應
    有時間差，是以證人丙○○所在位置目擊車禍發生情形，係
    見機車於小貨車通過時倒地滑行，因而誤認為係機車手把勾
    到小貨車車斗左後角。又依吾人生活經驗，機車手把與小貨
    車車斗擦撞，機車會左右搖晃，留在小貨車車斗之刮痕應僅
    是一個點，而非一條聯結之長線，合理之解釋，應係機車行
    駛於小貨車右側，因上訴人機車欲左轉致左手把擦撞小貨車
    車斗，而呈現左右搖晃狀態，適小貨車駛離後機車向左滑倒
    。
  3.按汽車駕駛人可信賴其他參與交通之對方亦能遵守交通規則
    ，同時為必要之注意，謹慎採取適當之行動，而對於不可預
    知之他方參予交通者之違規行為，並無預防之義務（最高法
    院74年台上字第4219號判例意旨參照）。換言之，汽車駕駛
    人，因可信賴其他參與交通之對方亦能遵守交通規則，且衡
    諸日常生活經驗及一般合理駕駛人之注意能力，已為必要之
    注意，並已採取適當之措施，或縱未採取適當之措施，仍無
    法避免交通事故之發生時，該汽車駕駛人對於信賴對方亦能
    遵守交通規則乃竟違規之行為，自無預防之義務，難謂該汽
    車駕駛人即有能注意而不注意之過失，而令負過失之責任（
    最高法院90年度台上字第2400號判決意旨參照）。是交通安
    全規則所由訂立之本旨，乃繫之於交通路權優先之概念，亦
    即關於他人違規行為所導致之危險，僅就【可預見，且有充
    足時間可採取適當之措施】以避免結果之發生時，負其責任
    ，對於他人突發不可知之違規行為並無防止之義務。
  4.又汽車（含機車）行駛時，駕駛人應注意兩車併行之間隔，
    並隨時採取必要之安全措施；在雙向二車道行駛時，在快慢
    車道間變換車道時，應讓直行車先行，並注意安全距離；道
    路交通安全規則第94條第3項、第97條第5款分別定有明文。
    上訴人甲○○於前揭時地騎乘機車，本應注意上開規定，且
    依當時情形，客觀上又無不能注意之情事，竟疏未注意保持
    安全距離，因擬左轉（上訴人之女兒於距路口五十公尺紅綠
    燈旁第二家經營早餐店，業據本院勘驗屬實，有勘驗筆錄為
    憑，故推論上訴人於肇事地點欲左轉並無違背經驗法則）即
    貿然向左偏駛，致生本件車禍事故，其有過失，已甚明顯。
    又本件事故路權之歸屬上，被上訴人戊○○係在其遵行之車
    道內正常行駛，其顯具有絕對之優先性，並被上訴人戊○○
    當時係駕駛小貨車行駛在其應遵行之車道內，而一般人駕駛
    車輛行駛在劃有分向限制線之道路上，所注意者為自己車前
    同向之行駛路況，衡情被上訴人戊○○應無法預見有其他車
    輛會突然自同向右邊欲穿越分向限制線左轉至對向車道，且
    當時上訴人甲○○之機車係與被上訴人戊○○所駕駛小貨車
    呈平行狀態，是被上訴人戊○○亦無法發覺上訴人甲○○機
    車之動向，而可採取適當之措施。綜上，足認被上訴人戊○
    ○之車輛係行駛於其行向車道上，在事故發生地之兩車撞擊
    點前時，適上訴人甲○○機車突然左偏侵入被上訴人戊○○
    行向車道內，始發生本件交通事故。從而，被上訴人戊○○
    既然無法預見上訴人甲○○會在該處撞擊點前，突然向左偏
    出侵入其車道內，且又無充足時間可採取適當之措施，因而
    實不能苛責被上訴人戊○○有未注意車前狀況，而遽認被上
    訴人戊○○有過失。至本件經送請台灣省台南區車輛行車事
    故鑑定委員會鑑定結果雖認為：「被告戊○○駕駛小貨車，
    超越未保持安全間隔，為肇事原因。原告甲○○無肇事因素
    」，此有台灣省台南區車輛行車事故鑑定委員會94年4月27
    日鑑定意見書在卷可按；惟本件於車禍事故發生前，上訴人
    甲○○之機車並非行駛在被上訴人戊○○所駕駛小貨車之前
    方，即被上訴人戊○○並無『超越』上訴人甲○○機車之情
    事，已如前述，是上開鑑定意見未審酌前開情事，於路權歸
    屬上認為「戊○○駕駛小貨車，行經肇事地點道路，超越未
    保持安全間隔，致發生撞及」，並以此認定被上訴人戊○○
    有『超越未保持安全間隔』之過失，尚有誤會。
  5.綜上所述，被上訴人戊○○就本件交通事故並無任何過失，
    本件係因上訴人甲○○疏未注意保持安全距離，因擬左轉即
    貿然向左偏駛，致生本件車禍事故，並應負全部之過失責任
    ，堪予認定。
  6.本件被上訴人戊○○就本件交通事故既無任何過失行為，而
    應由上訴人甲○○負完全之過失責任，是顯與侵權行為損害
    賠償請求權之構成要件不符，已如前述，是本件應無再行探
    究上訴人請求賠償之項目及金額，是否有理由之必要。
五、綜上所述，上訴人依據侵權行為之法律關係，請求被上訴人
    應連帶給付上訴人甲○○1,295,603元及自起訴狀繕本送達
    之翌日起至清償日止，按週年利率百分之5計算之利息，為
    無理由，應予駁回。原審為被上訴人勝訴之判決，於法並無
    不合；上訴人上訴意旨指摘原判決不當，求予廢棄改判為無
    理由，應予駁回。其追加之訴應併予駁回。
六、本件事證已臻明確，兩造其餘攻擊防禦方法及舉證，核與判
    決結果無影響，爰不另一一論述，附此敘明。
七、據上論結，本件上訴為無理由，依民事訴訟法第449條第1項
    、第78條，判決如主文。
中　　華　　民　　國　　96　　年　　12　　月　　11　　日
                  民事第四庭    審判長法  官    王惠一
                                       法  官   王浦傑
                                       法  官   蘇重信
上為正本係照原本作成。
不得上訴。
中　　華　　民　　國　　96　　年　　12　　月　　11　　日
                                       書記官   黃文生
